【裁判字號】    97,易,2120
【裁判日期】    970703
【裁判案由】    違反就業服務法等
【裁判全文】
臺灣臺中地方法院刑事判決              97年度易字第2120號
公  訴  人  臺灣臺中地方法院檢察署檢察官
被      告  乙○○
            甲○
上列被告等因違反就業服務法等案件，經檢察官提起公訴（97年
度偵字第281號），茲被告於準備程序中就被訴事實為有罪之陳
述，於聽取當事人之意見後，由本院裁定進行簡式審判程序，判
決如下：
    主    文
乙○○共同意圖營利而違反任何人不得媒介外國人非法為他人工
作之規定，處有期徒刑伍月，如易科罰金，以新臺幣壹仟元折算
壹日。又對於公務員依法執行職務時，施強暴，處有期徒刑月
，如易科罰金，以新臺幣壹仟元折算壹日。應執行有期徒刑陸月
，如易科罰金，以新臺幣壹仟元折算壹日。
甲○共同意圖營利而違反任何人不得媒介外國人非法為他人工作
之規定，處有期徒刑陸月，如易科罰金，以新臺幣壹仟元折算壹
日。
    犯罪事實及理由
一、犯罪事實：
    甲○與乙○○為母子關係，渠2人共同意圖營利，基於媒介
    外國人非法為他人工作之犯意聯絡，自民國96年11月間起，
    陸續收容印尼、泰國、越南等國籍，自原雇主處逃逸之非法
    外勞SINUAN-THIRAPHONG（中文姓名：提拉澎）、TIPYMAT-T
    HANAKORN、SANITI-BINTI-RASJA、HARTANTI-DWI（中文姓名
    ：迪葳）、WAHYUN-I（原名MARTIAH-MEGA）、POPI-INDRA-S
    ARI（中文姓名：波碧）、SUSIANI-INA（中文姓名：義娜）
    、YULITA-YUYUN（原名YUYUN-YULITA）、ROHMI-IRTIBATUR
    、NANI-CARINIH、TONG-THI-NHAI、JANTHONG-DON（中文姓
    名：阿東）等12人，在臺中縣大安鄉○○○路20號處居住，
    並由甲○負責找尋雇主，乙○○則負責開車載送上開非法外
    勞前往各工作地點工作之方式，媒介上開逃逸外勞至黃慶揚
    所經營設於臺中縣神岡鄉○○路85之5號之「有佳玻璃工廠
    」等處非法工作，甲○與乙○○並按日向上開每1位非法外
    勞收取新臺幣（下同）300元至500元不等之費用，而獲取非
    法仲介利得。嗣於96年12月13日，乙○○駕駛車牌號碼4472
    -HT號箱型車，正欲搭載上開除SINUAN-THIRAPHONG、TIPYAM
     AT-THANNAKORN外（該2名非法外勞前於96年12月3日，即於
    黃慶揚上開工廠內遭警查獲）之10名非法外勞，欲外出非法
    工作時，為內政部入出國及移民署專勤事務第二大隊臺中縣
    專勤隊（下稱臺中縣專勤隊）隊員，在臺中縣大安鄉○○○
    路與東西六路口，當場查獲。詎乙○○見其駕駛之上開箱型
    車遭臺中縣專勤隊隊員前後包夾，且臺中縣專勤隊隊員業已
    下車出示身分，竟基於妨害公務之犯意，重踩油門向後倒退
    衝撞臺中縣專勤隊隊員林隆輝所駕駛包夾於其後方之車牌號
    碼4278-QE號公務車，以此強暴方式，妨害臺中縣專勤隊隊
    員依法執行職務，嗣經臺中縣專勤隊隊員當場施以強制力將
    之制伏，並予逮捕。
二、證據名稱：
（一）被告乙○○、甲○於本院準備程序及審理時為認罪之陳述
      。
（二）SINUAN-THIRAPHONG等12名逃逸外籍勞工於警詢中之供述
      、證人黃慶揚於警詢中之證述及證人即臺中縣專勤隊隊員
      林隆輝、李岱璟、李永慶、鄭均仁等4人於偵查中之證述
      。
（三）內政部入出國及移民署專勤事務第二大隊臺中縣專勤隊97
      年1月23日移署專二中縣軒字第0970021068號書函檢附SIN
      UAN-THIRAPHONG等12名外籍勞工均係逃逸外籍勞工之證明
      文件12紙。
三、依刑事訴訟法第273條之1第1項、第299條第1項前段、第310
    條之2、第454條第1項，就業服務法第45條、第64條第2項，
    刑法第11條前段、第135條第1項、第51條第5款、第41條第1
    項前段，刑法施行法第1條之1第1項、第2項前段，判決如主
    文。
四、如不服本判決，得於判決書送達之日起10日內，以書狀敘述
    理由，向本院提出上訴（須附繕本）。
中    華    民    國    97    年    7     月    3     日
                  刑事第十三庭    法  官  許月馨
以上正本證明與原本無異。
上訴書如未敘述理由，應於上訴期間屆滿後20日內補提理由書於
本院。
                                  書記官  黃美雲
中    華    民    國    97    年    7     月    3     日
附錄本案論罪科刑法條全文
就業服務法第45條：
任何人不得媒介外國人非法為他人工作。
就業服務法第64條：
違反第45條規定者，處新臺幣10萬元以上50萬元以下罰鍰。五年
內再違反者，處1年以下有期徒刑、拘役或科或併科新臺幣60萬
元以下罰金。
意圖營利而違反第45條規定者，處3年以下有期徒刑、拘役或科
或併科新臺幣120萬元以下罰金。
法人之代表人、法人或自然人之代理人、受僱人或其他從業人員
，因執行業務違反第45條規定者，除依前二項規定處罰其行為人
外，對該法人或自然人亦科處各該項之罰鍰或罰金。
中華民國刑法第135條：
對於公務員依法執行職務時，施強暴脅迫者，處 3 年以下有期徒
刑、拘役或 3 百元以下罰金。
意圖使公務員執行一定之職務或妨害其依法執行一定之職務或使
公務員辭職，而施強暴脅迫者，亦同。
犯前二項之罪，因而致公務員於死者，處無期徒刑或 7 年以上有
期徒刑；致重傷者，處3年以上、10年以下有期徒刑。


司法院資訊處製作；財團法人民間司法改革基金會備份。
